Images des répertoires du notaire Alphonse Vingtain pour l'étude V
Archives nationales de France
Images des répertoires du notaire Alphonse Vingtain pour l'étude V
30 avril 1822 - 7 septembre 1831
MC/RE/V/15 - MC/RE/V/18
Etude V; Vingtain, Alphonse
4 registres
Archives nationales de France
Minutes et répertoires: la loi 2008-696 du 15 juillet 2008 relative aux archives a fixé à 75 ans à compter de la date de l'acte, ou à 25 ans à compter de la date du décès de l'intéressé si ce délai est plus bref, le délai de communication des minutes et répertoires des notaires; ce délai est porté à 100 ans à compter de la date de l'acte si le document se rapporte à un mineur (code du Patrimoine, articles L213-2, 4e d et 5e).
Autres documents de l'étude (dossiers de clients, comptabilité...): s'agissant d'archives privées, ces documents sont communicables selon les modalités fixées par le déposant ou le donateur.
Certains documents ne sont pas accessibles sous leur forme originale en raison de leur mauvais état de conservation.
Registres entrés aux Archives nationales en 1960.
Images des répertoires de l’étude V
Archives de l'étude V
répertoire d'officier public ministériel
- Répertoire chronologique pour la période du 30 avril au 18 mai 1822, 30 avril - 18 mai 1822; MC/RE/V/15; Ce répertoire comprend 5 feuillets, et fait partie d'un registre de 350 feuillets de papier manuscrits, hauteur 35 x largeur 24 cm, foliotés par le notaire. Le registre est en bon état.
  Le registre contient aussi le répertoire du notaire Jean Vingtain pour la période du 17 mai 1819 au 29 avril 1822.
  Le répertoire contient les informations suivantes: 1. le n° de l'acte 2. date du jour; 3. nature de l'acte passé en brevet; 4. nature de l'acte passé en minute; 5. nom, prénom, domicile des parties, indication sur la situation et les prix des biens; 6. date d'enregistrement de l'acte; 7. droits d'enregistrement.
  Attention: seuls les actes passés en minute sont conservés; les actes mentionnés dans le répertoire comme passés en simple brevet (colonne 3) ne sont pas conservés par les notaires et ne sont donc pas versés au Minutier (ils sont remis aux clients).
  répertoire
  - Liste chronologique des actes pour la période du 30 avril au 18 mai 1822, 30 avril - 18 mai 1822; 346 r°-350 v°
- Répertoire chronologique pour la période du 18 mai 1822 au 4 novembre 1825, 18 mai 1822 - 4 novembre 1825; MC/RE/V/16; Un registre de 300 feuillets de papier manuscrits, hauteur 35 x largeur 24 cm, composé de 30 cahiers foliotés par le notaire. Un feuillet est déchiré (114), le reste du registre est en bon état.
  - Liste chronologique des actes pour la période du 18 mai au 31 décembre 1822, 18 mai - 31 décembre 1822; 1 r°-63 r°
  - Liste chronologique des actes pour la période du 2 janvier au 31 décembre 1823, 2 janvier - 31 décembre 1823; 63 r°-141 v°
  - Liste chronologique des actes pour la période du 2 janvier au 31 décembre 1824, 2 janvier - 31 décembre 1824; 142 r°-216 v°
  - Liste chronologique des actes pour la période du 1er janvier au 4 novembre 1825, 1er janvier - 4 novembre 1825; 216 v°-300 v°
- Répertoire chronologique pour la période du 5 novembre 1825 au 22 juillet 1829, 5 novembre 1825 - 22 juillet 1829; MC/RE/V/17; Un registre de 300 feuillets de papier manuscrits, hauteur 35 x largeur 24 cm, composé de 30 cahiers foliotés par le notaire. Deux feuillets sont déchirés (154 et 256), le reste du registre est en bon état.
  - Liste chronologique des actes pour la période du 5 novembre au 31 décembre 1825, 5 novembre - 31 décembre 1825; 1 r°-14 r°
  - Liste chronologique des actes pour la période du 1er janvier au 30 décembre 1826, 1er janvier - 30 décembre 1826; 14 r°-99 v°
  - Liste chronologique des actes pour la période du 2 janvier au 31 décembre 1827, 2 janvier - 31 décembre 1827; 99 v°-173 r°
  - Liste chronologique des actes pour la période du 2 janvier au 31 décembre 1828, 2 janvier - 31 décembre 1828; 173 r°-250 r°
  - Liste chronologique des actes pour la période du 2 janvier au 22 juillet 1829, 2 janvier - 22 juillet 1829; 250 r°-300 v°
- Répertoire chronologique pour la période du 23 juillet 1829 au 7 septembre 1831, 23 juillet 1829 - 7 septembre 1831; MC/RE/V/18; Un registre de 167 feuillets de papier manuscrits, hauteur 35 x largeur 24 cm, composé de 16 cahiers foliotés par le notaire. Le registre est en bon état.
  Le registre contient aussi le répertoire du notaire Cyrus Boudin de Vesvres pour la période du 8 septembre 1831 au 24 janvier 1835.
  - Liste chronologique des actes pour la période du 23 juillet au 31 décembre 1829, 23 juillet - 31 décembre 1829; 1 r°-36 r°
  - Liste chronologique des actes pour la période du 2 janvier au 31 décembre 1830, 2 janvier - 31 décembre 1830; 36 v°-114 v°
  - Liste chronologique des actes pour la période du 3 janvier au 7 septembre 1831, 3 janvier - 7 septembre 1831; 115 r°-166 v°